---
title: "GBD and energy"
author: "Guillaume Chevance"
date: "January 2023"
output:
  pdf_document:
    toc: yes
  word_document:
    toc: yes
  html_document:
    toc: yes
    toc_float: yes
    number_sections: yes
    theme: cerulean
---

## SET-UP (la librairie des packages necessaires pour executer le code)

```{r message=FALSE}
install.packages(c("metafor", "dplyr","readxl", "ggplot2","xlsx"))
library(metafor)
library(dplyr)
library(readxl)
library(ggplot2)
library(xlsx)
#getwd()
#setwd("/Users/guillaumechevance/Documents/RESEARCH/COLLAB/2023/Baptiste/data")
#setwd("C:/Users/andrieba/Documents/GitHub/Re__Résultats_Meta-analyses")
```

# DATA
```{r message=FALSE}
data <- read_excel("data_ma.xlsx") #ici copie le lien du fichier 

#quelques trucs pour avoir des infos sur le fichier 
unique(data$Disease)
unique(data$mod)

hist(data$r)
boxplot(data$r)

data %>%
group_by(mod) %>%
summarise(Count = n())
```

# Models comparison
```{r message=FALSE}
#te prends pas la tete avec ca - je test des modeles juste pour comprendre les data - je pourrais t'expliquer en visio

ma_not_multi <- rma(r, sdr, data=data)
summary(ma_not_multi,digits=3)

ma_not_multi2 <- rma(r, sdr, method="EE", data=data)
summary(ma_not_multi2,digits=3)

ma_multi <- rma.mv(r, sdr, random = list(~1|mod, ~1|Disease), 
       tdist = TRUE, data=data)
summary(ma_multi,digits=3)
```

# MA per disease
```{r message=FALSE}

#ici toutes les meta analyses par categorie - si tu rajoutes une colonne "mod2" tu peux tester tes autres moderateurs ; eg: subset = mod2=="ta categorie" / pour le output  ce serait plus simple qu'on en  discute  mais en gros la ligne model result  te donne les infos principales 

ma_HIV <- rma(r, sdr, data=data, subset = mod=="HIV-AIDS and sexually transmitted infections")
summary(ma_HIV,digits=3)

ma_respi <- rma(r, sdr, data=data, subset = mod=="Respiratory infections and tuberculosis")
summary(ma_respi,digits=3)

ma_Enteric <- rma(r, sdr, data=data, subset = mod=="Enteric infections")
summary(ma_Enteric,digits=3)

ma_tropi <- rma(r, sdr, data=data, subset = mod=="Neglected tropical diseases and malaria")
summary(ma_tropi,digits=3)

ma_other_infec <- rma(r, sdr, data=data, subset = mod=="Other infectious diseases")
summary(ma_other_infec,digits=3)

ma_mat <- rma(r, sdr, data=data, subset = mod=="Maternal and neonatal disorders")
summary(ma_mat,digits=3)

ma_nut <- rma(r, sdr, data=data, subset = mod=="Nutritional deficiencies")
summary(ma_nut,digits=3)

ma_neoplasms <- rma(r, sdr, data=data, subset = mod=="Neoplasms")
summary(ma_neoplasms,digits=3)

ma_muscul <- rma(r, sdr, data=data, subset = mod=="Musculoskeletal disorders")
summary(ma_muscul,digits=3)

ma_other_ncd <- rma(r, sdr, data=data, subset = mod=="Other non-communicable diseases")
summary(ma_other_ncd,digits=3)

ma_dig <- rma(r, sdr, data=data, subset = mod=="Digestive diseases")
summary(ma_dig,digits=3)

ma_neuro <- rma(r, sdr, data=data, subset = mod=="Neurological disorders")
summary(ma_neuro,digits=3)

ma_sub <- rma(r, sdr, data=data, subset = mod=="Substance use disorders")
summary(ma_sub,digits=3)

ma_diab <- rma(r, sdr, data=data, subset = mod=="Diabetes and kidney diseases")
summary(ma_diab,digits=3)

ma_skin <- rma(r, sdr, data=data, subset = mod=="Skin and subcutaneous diseases")
summary(ma_skin,digits=3)

ma_trans <- rma(r, sdr, data=data, subset = mod=="Transport injuries")
summary(ma_trans,digits=3)

ma_unint <- rma(r, sdr, data=data, subset = mod=="Unintentional injuries")
summary(ma_unint,digits=3)

ma_selfh <- rma(r, sdr, data=data, subset = mod=="Self-harm and interpersonal violence")
summary(ma_selfh,digits=3)
```

# Meta forest
```{r message=FALSE}
#je  rentre les  resultats manuellement  dans  un autre fichier pour creer le forest plot  - tu  peux faire  la meme pour les autres moderateurs / sous-categories 

forest <- read_excel("forest.xlsx")
#class(forest$cilb)
forest$estimate <- as.numeric(forest$estimate)
forest$ciub <- as.numeric(forest$ciub)
forest$cilb <- as.numeric(forest$cilb)

ggplot(data=forest, aes(y=index, x=estimate, xmin=cilb, xmax=ciub)) +
  geom_point() + 
  geom_errorbarh() +
  scale_y_continuous(name = "", breaks=1:nrow(forest), labels=forest$disease) +
  labs(title='Effect Size by Disease', x='Effect Size', y = 'Disease') +
  geom_vline(xintercept=0, color='black', linetype='dashed', alpha=.5) +
  theme_classic()

```
# MA per disease
```{r message=FALSE}
  


for (indicator in c("incidence", "prevalence", "YLDs", "YLLs"))
{
  data <- read_excel(paste("data_for_ma_",indicator,".xlsx",sep=""),sheet = 'all_years')
  mydata <- data.frame(row.names =  c(paste('all_y','estimate'),paste('all_y','se'),paste('all_y',"ci.lb"),paste('all_y',"ci.ub"),paste('all_y',"pval")))
for (i in as.list(unique(data$mod)))
  {
    ma<-rma(rvalue, sei=stderr, data=data, subset = mod==i)
    mylist = c(ma['b'][[1]][1],ma[['se']],ma[['ci.lb']],ma[['ci.ub']],ma[['pval']])
    mydata <- cbind(mydata, i = mylist)
    names(mydata)[names(mydata)=="i"]<-i
  }
  df <- t(mydata)
  for (year in c(seq(1990,2019)))
  {
    data <-read_excel(paste("data_for_ma_",indicator,".xlsx",sep=""),sheet = as.character(year))
    mydata <- data.frame(row.names = c(paste(year,'estimate')helm',paste(year,'se'),paste(year,"ci.lb"),paste(year,"ci.ub"),paste(year,"pval")))
    for (i in as.list(unique(data$mod)))
    {
      ma<-rma(rvalue, sei=stderr, data=data, subset = mod==i,control=list(stepadj=0.5, maxiter=10000))
      mylist = c(ma['b'][[1]][1],ma[['se']],ma[['ci.lb']],ma[['ci.ub']],ma[['pval']])
      mydata <- cbind(mydata, i = mylist)
      names(mydata)[names(mydata)=="i"]<-i
    }
    df <-cbind(df,t(mydata))
  }
  write.xlsx(data.frame(df),paste("ma_results_",indicator,".xlsx",sep=""),col.names = TRUE, row.names = TRUE)
}



'''